Inventaris van het archief van het Ministerie van Waterstaat: Afdeling Vervoerwezen, (1938-) 1941-1945 (-1952)
Nationaal Archief, Den Haag
- Bureau VII Tarieven en prijzen, 6.
  - Bekendmaken en doorvoeren van wijzigingen inzake, voor autobusondernemingen geldende, tarieven en afgifte nieuwe abonnementen, 1942-1943.; 931; 1 omslag
    497C, 514C, 1811C
  - Herziening van de uitzonderingstarieven van diverse tramwegmaatschappijen, 1942-1943.; 932; 1 omslag
  - Onderzoek naar de vermoedelijke overtreding van het Rijksbeheersbesluit door de N.V. Nieuwe Handelmaatschappij "Waalsteen" te Nijmegen, 1942-1943.; 933; 1 omslag
    1103C, 674B
  - Tariefsverhoging mijnwerkersvervoer naar Hüchelhoven door de heer J.J. Simonis te Montfort, 1942-1943.; 934; 1 omslag
    1256C
  - Opstellen en wijzigen van tarieven voor bode- en lijndiensten, 1942-1944.; 935; 1 omslag
    1109C, 1111C
  - Vaststelling, wijziging en bekendmaking van het vergunningstelsel en de tarieven voor vervoer met dierlijke tractie, 1942-1944.; 936; 1 omslag
    034D, 063C, 497C, 1291C, 1395C, 1620C, 1894C, 2108C, 2158C, 2159C, 2161C, 2304C, 034a
  - Verstrekken van inlichtingen inzake tarieven voor vervoer van arbeiders, 1942-1944.; 937; 1 omslag
    497C, 1928C
  - Vaststelling, wijziging en bekendmaking van diverse tarieven van de Autobevrachtingsdienst, 1942-1945.; 938; 1 omslag
    063C, 212C
  - Behandeling van een klacht van de Wehrmachtsbezirksverwaltung te Groningen over de door schipper D. Blom berekende vrachtprijs voor het vervoer van 98 ton cokes van Utrecht naar Zwolle en over het geconstateerde manco van 4,734 ton bij uitlossing te Zwolle, 1943.; 939; 1 omslag
    1803C, 1955B
  - Berekening van de maximaal toelaatbare huurprijs van een 8-tons vrachtwagen, 1943.; 940; 1 omslag
    1819C
  - Bevordering van het vervoer van schelpenladingen vanaf de Friese Waddenzee naar diverse bestemmingen in Nederland, 1943.; 941; 1 omslag
    001C, 1604C
  - Onderzoek naar te hoge verhuiskosten van het personeel van de Wirtschaftsprüfstelle, in rekening gebracht door de firma G. Cleve en Zonen te Rotterdam, 1943.; 942; 1 omslag
    497C, 1632C
  - Regeling van de schade, ontstaan door tijdsverlies wegens luchtalarm, 1943.; 943; 1 omslag
    1912C
  - Verrichten van een onderzoek naar de toelaatbaarheid van tarieven voor Rijnvrachten, berekend door de N.V. "Vola", transportmaatschappij te Rotterdam, 1943.; 944; 1 omslag
    1869C
  - Verstrekken van inlichtingen aan de N.V. Bouwstoffen voorheen A.E. Braat, inzake de doorbevrachting van de schepen Antonia en Maria en de verrekening van kosten, 1943.; 945; 1 omslag
    1868C
  - Bemiddeling bij een geschil inzake de opmetingsmethoden, kostenberekening en wijze van stuwing van opgeslagen evacuatiegoederen door de Handelmaatschappij "Atlantis" te Geertruidenberg, 1943-1944.; 946; 1 omslag
    1641C, 1682C
  - De financiële consequenties van de uitvoering van het verbeteren van de Rijksweg Hattem-Katerveer (bestek nr. 67 ten laste van het Verkeersfonds, dienst 1941) en het maken van de onderbouw van 23 bruggen over het Apeldoorns Kanaal (bestek nr. 4 ten laste van de Rijksbegroting, dienst 1941), 1943-1944.; 947; 1 omslag
    1493C
  - Heffing van omzetbelasting bij diverse bevrachtingscommissariaten, 1943-1944.; 948; 1 omslag
    002C
  - Onderzoeken verricht naar vermoedelijke overtredingen van het Vervoerprijsbesluit 1940 gepleegd door H. Westerbaan te Dedemsvaart en P.A. Blanker en L. Vroegop te Middelburg, 1943-1944.; 949; 1 omslag
    1967C, 2373C
  - Rapportage inzake de tarieven voor het laden, lossen en opslaan van brandstoffen voor de Duitse Wehrmacht, 1943-1944.; 950; 1 omslag
  - Uiteenzetting tussen de Gemachtigde voor de Prijzen en het Bureau Tarieven en Prijzen, inzake de behandeling van prijsaangelegenheden en ijs- en wintertoeslagen in de wilde vaart, 1943-1944.; 951; 1 omslag
    063C, 1409C
  - Voldoening en controle van diverse rekeningen voor evacuatietransporten, 1943-1944.; 952; 1 omslag
    1640C, 1743C, 1939C, 2020C, 2312C, 2328C
  - Behandeling van een klacht van de Handelsonderneming voor Wegen- en Waterbouw te Utrecht over de door P. Nielen te Nijmegen berekende prijzen voor het laden van kolensintels bij de N.V. Provinciale Gelderse Electriciteits Maatschappij te Nijmegen de verrichting van een onderzoek naar een vermoedelijke prijsovertreding, gepleegd door P. Nielen te Nijmegen, 1944.; 953; 1 omslag
    2160C, 2199C
  - Beoordeling van de hoge vervoerskosten van radio- en telefoontoestellen, in rekening gebracht door de firma Kühne en Nagel te Rotterdam, 1944.; 954; 1 omslag
    678C
  - Berekening van extra transportkosten door de firma Chr. Kooij te Arnhem voor kolenleveringen aan de Duitse Oberschule te Arnhem, 1944.; 955; 1 omslag
    2246C
  - Doorgeven van opmerkingen over de rentabiliteitsberekeningen Wegen 4, 4a en 4b aan M. de Bussy, Hoofdingenieur van de Rijkswaterstaat, 1944.; 956; 1 omslag
    2205C
  - Manier waarop het laden en lossen tegen redelijke kosten kan worden gehandhaafd, 1944.; 957; 1 omslag
    2140C
  - Omschrijving van het "gevarengebied" in verband met de vergoedingsregeling voor de scheepvaart, welke als niet rechtvaardig wordt ervaren, 1944.; 958; 1 omslag
    1409C
  - Schadeloosstelling voor vordering van een motorrijwiel voor de luchtbescherming, 1944.; 959; 1 omslag
    2157C
  - Vaststelling van een vergoeding voor de beschikbaarstelling van het schip "Parkaven" van de N.V. Rederij Van der Schuyt te Rotterdam, te voldoen door het Aan- en Verkoopbureau van Akkerbouwproducten (A.V.A.), 1944.; 960; 1 omslag
    2223C
  - Verrichten van een onderzoek bij Tramwegmaatschappijen in verband met het ontwerpen van een uniforme salarisregeling voor de onder de R.D.V.-verband werkzame ambtenaren, 1944.; 961; 1 omslag
    2320C
  - Verrichten van een onderzoek naar de sleepbootkapitein R. Vermeulen te Dordrecht wegens het berekenen van een vermoedelijk te hoog bedrag voor het slepen van 3 schepen van Stampersgat naar Kortgene respectievelijk Colijnsplaat, 1944.; 962; 1 omslag
    2248C
  - Verrichten van een onderzoek naar de vermoedelijke overtreding van het Prijsvoorschrift 1943 inzake huur van of vervoer met motorrijtuigen, verricht door de Friesche Autotransport Onderneming te 's-Gravenhage, 1944.; 963; 1 omslag
    2209C
  - Behandeling van een aanvraag ten name van de heer H.F. van der Jagt, ambtenaar van het bureau Tarieven en Prijzen, voor het betreden van het Spergebied Clingendaal, 1944-1945.; 964; 1 omslag
    2389C
  - Verslag door J.W. Meijer van een reis naar Maastricht op 24 en 25 juli 1945, 965; 1 stuk
  - Brief van het Bevrachtingscommissariaat te 's-Hertogenbosch, houdende een toeslagverleing, in overleg met het C.T.B. te Tilburg, van 150% op het grondtarief, 1945.; 966; 1 stuk